臺灣高等法院臺南分院刑事判決　　　　 96年度上訴字第265號
上　訴　人　臺灣雲林地方法院檢察署檢察官
被　　　告　甲○○
　　　　　　　　　　（另案於臺灣雲林第二監獄執行中）
上列上訴人因被告違反毒品危害防制條例案件，不服臺灣雲林地
方法院95年度訴字第710號中華民國96年1月18日第一審判決（起
訴案號：臺灣雲林地方法院檢察署95年度毒偵字第1029號），提
起上訴，被告為有罪陳述，本案行簡式審判程序，本院判決如下
：
    主  文
原判決撤銷。
甲○○施用第一級毒品，累犯，處有期徒刑捌月。
    事  實
一、甲○○前因施用毒品案件，經臺灣雲林地方法院檢察署檢察
    官以89年度毒偵字第863 號起訴並聲請強制戒治，強制戒治
    部分經台灣雲林地方法院裁定令入戒治處所施以強制戒治，
    於民國90年12月24日停止強制戒治處分出所，繼予執行保護
    管束，於91年7月28日保護管束期滿未經撤銷，以已執行完
    畢論；刑責部分，則經台灣雲林地方法院於90年9月16日，
    以90年度易字第467號判決判處有期徒刑8月確定，又因施用
    毒品案件，經臺灣臺中地方法院於93年10月4日，以93年度
    易字第1360號判決判處有期徒刑8月確定，嗣二罪接續執行
    ，於94年5月18日假釋出監，94年6月12日縮刑期滿，未經撤
    銷假釋，以執行完畢論，猶不知警惕。
二、甲○○於前開強制戒治執行完畢釋放後5年內，於95年6月15
    日為警採尿時點回溯前72小時內之某時，在不詳地點，施用
    第一級毒品海洛因一次。嗣於95年6月15日11時許，在雲林
    縣二崙鄉○○村○○路17號另案遭警拘提，同日經其同意採
    尿送驗結果呈「嗎啡陽性」反應而悉上情。
    理  由
一、認定犯罪事實所憑之證據理由
（一）被告為認罪之答辯並坦承前揭事實（見本院96年6月20日
      審理筆錄）。
（二）被告尿液經檢驗結果呈嗎啡陽性反應，有詮盺科技股份有
      限公司濫用藥物尿液檢驗報告1份在卷可稽（見西警偵字
      第0951000408號警卷4頁）。
（三）被告前因施用毒品案件，經臺灣雲林地方法院檢察署檢察
      官以89年度毒偵字第 863號起訴並聲請強制戒治，強制戒
      治部分經台灣雲林地方法院裁定令入戒治處所施以強制戒
      治，於民國90年12月24日停止強制戒治處分出所，繼予執
      行保護管束，於91年7月28日保護管束期滿未經撤銷，以
      已執行完畢論，有臺灣高等法院被告全國前案紀錄表一份
      附卷可稽，其於觀察勒戒執行完畢釋放後5年內再犯本件
      施用第一級毒品犯行，事證明確，應依法予以論罪科刑。
二、論罪科刑之理由
（一）海洛因為毒品危害防制條例第2條第2項第 1款所規定之第
      一級毒品。核被告施用第一級毒品之行為，係犯毒品危害
      防制條例第10條第 1項之施用第一級毒品罪。被告持有第
      一級毒品之目的，在於供己吸食，其持有毒品之低度行為
      ，應為施用毒品之高度行為所吸收，不另論罪。
（二）被告前因施用毒品案件，經台灣雲林地方法院於90年9月
      16日，以90年度易字第467號判決判處有期徒刑8月確定，
      又因施用毒品案件，經臺灣臺中地方法院於93年10月4日
      ，以93年度易字第1360號判決判處有期徒刑8月確定，嗣
      二罪接續執行，於94年5月18日假釋出監，94年6月12日縮
      刑期滿，未經撤銷假釋，以執行完畢論，此有臺灣高等法
      院被告全國前案紀錄表一份附卷可稽，茲於五年以內再故
      意犯本件有期徒刑以上之罪，不論依修正前之刑法第47條
      ，或修正後之刑法第47條第1項之規定，均構成累犯，對
      被告而言並無有利或不利之情形，自不生新舊法比較之問
      題，應逕依修正前之刑法第47條，論以累犯，並加重其刑
      。
（三）爰審酌被告有施用毒品前科，猶不知克制，再次施用毒品
      ，無視於毒品對於自身健康之戕害及國家對於杜絕毒品犯
      罪之禁令，惟被告犯後坦承態度良好，及施用毒品者均具
      有相當程度之生理成癮性及心理依賴性，戒除不易，且犯
      罪心態與一般刑事犯罪之本質不同，非難性較低等一切情
      狀，分別量處如主文第二項所示之刑。
三、撤銷改判的理由及檢察官移送併辦意旨之判斷
（一）原審認被告施用第一級毒品之時間為95年3月6日下6、7時
      起至95年11月6日下午6時止，惟按：依被告查獲情形，顯
      僅有95年 6月15日採尿回溯前72小時內之某時這一次施用
      ，有被告驗尿報告及自白，得以證明被告有施用毒品犯行
      ，其餘時間（95年3月6日起至95年 6月15日採尿回溯前72
      小時內之某時）施用毒品，均僅有被告自白，並無其他證
      據證明，依法自難僅憑被告自白，即認定被告於其他時間
      亦有該犯行，原判決於此部分之事實認定，尚有未洽。
（二）臺灣雲林地方法院檢察署檢察官併辦之95年度毒偵字第16
      53、1709、1864號被告又於95年9月12日、95年11月7日、
      95年11月 8日經採尿送驗結果呈「嗎啡陽性」反應之施用
      第一級毒品之案件，本院經核應係另行起意，核與本案無
      實質上一罪之關係，應退還臺灣雲林地方法院檢察署另行
      處理。此部分原審卻依集合犯論以一罪，亦有未洽。
四、適用之法條：
（一）刑事訴訟法第369條第1項前段、第364條、第299條第1項
      前段。
（二）刑法第11條前段、修正前刑法第47條。
（三）毒品危害防制條例第10條第1項。
本案經檢察官吳忠賢到庭執行職務。
中　　華　　民　　國　　96　　年　　7 　　月　　4 　　日
                刑事庭第三庭    審判長法　官  陳義仲
                                      法　官  宋明蒼
                                      法　官  蔡勝雄
以上正本證明與原本無異。
如不服本判決，應於收受本判決後十日內向本院提出上訴書狀。
其未敘述上訴理由者並得於提起上訴後十日內向本院補提理由書
狀（均須按他造當事人之人數附繕本）「切勿逕送上級法院」。
　　　　　　　　　　　　　　　　　　　書記官  汪姿秀
中　　華　　民　　國　　96　　年　　7 　　月　　5 　　日
本判決論罪科刑法條：
毒品危害防制條例第10條第1項
施用第一級毒品者，處 6 月以上 5 年以下有期徒刑。
